臺灣高等法院民事裁定
109年度非抗字第93號
再  抗告人  趙克推  
代  理  人  楊金順律師
上列抗告人因與相對人吳欣庭間票款執行事件，對於中華民國10
9年8月24日臺灣桃園地方法院109年度抗字第110號所為裁定提起
抗告，本院裁定如下： 
    主  文
再抗告駁回。
再抗告程序費用由再抗告人負擔。
    理  由
一、對於非訟事件抗告法院之裁定再為抗告，僅得以其適用法規
    顯有錯誤為理由，非訟事件法第45條第3項定有明文。所謂
    適用法規顯有錯誤，係指裁判違背法規或現存判決先例解釋
    者，或法院所為之裁定，就其取捨證據所確定之事實，適用
    法規所持法律上判斷顯有錯誤而言；至於法院認定事實錯誤
    ，或就當事人提出之事實或證據疏於調查或漏未斟酌，僅生
    調查證據是否妥適或裁定不備理由之問題，均與適用法規顯
    有錯誤有間。又本票執票人，依票據法第123條規定，聲請
    法院裁定許可對發票人強制執行，係屬非訟事件，此項聲請
    之裁定，及抗告法院之裁定，僅依非訟事件程序，以審查強
    制執行許可與否，並無確定實體上法律關係存否之效力，如
    發票人就票據債務之存否有爭執時，應由發票人提起確認之
    訴，以資解決，有最高法院57年台抗字第76號判決先例可考
    。而本票載明免除作成拒絕證書，則執票人聲請裁定准予強
    制執行時，自毋庸提出已為付款提示之證據，且本票執票人
    依票據法第123條規定向本票發票人行使追索權，聲請法院
    裁定准予強制執行，係屬非訟事件，對於此項聲請所為裁定
    ，僅依非訟事件程序，就本票形式上之要件是否具備予以審
    查為已足。票據債務人如主張持票人未為提示，依票據法第
    124條準用同法第95條但書規定，應由其負舉證之責。
二、相對人於原法院聲請意旨以：伊執有再抗告人於民國107年7
    月20日簽發面額新臺幣（下同）2,600萬元、未載到期日之
    本票乙紙（下稱系爭本票），免除作成拒絕證書，經屆期提
    示未獲付款，為此聲請裁定准許強制執行。原法院司法事務
    官以109年度司票字第2274號裁定系爭本票2,600萬元及自10
    7年7月20日起至清償日止，按週年利率百分之6計算之利息
    ，准予強制執行。
三、再抗告人於原法院抗告及本院再抗告意旨略以：相對人從未
    向伊現實提示系爭本票，且伊從未簽發任何本票予相對人，
    雙方亦未就系爭本票有任何債權債務關係，又系爭本票未記
    載到期日，依法以提示日為到期日，並得請求自提示日起算
    之利息，惟相對人於系爭本票裁定聲請程序主張之提示日為
    107年7月20日，竟與發票日相同，顯不符常理云云。惟再抗
    告人所指從未簽發任何本票予相對人，及雙方從未就系爭本
    票有任何債權債務關係等情，縱或屬實，亦屬實體上之爭執
    事項，應另提訴訟解決，非本件非訟程序所得審究；系爭本
    票載明免除作成拒絕證書（見原法院109年度司票字第2274
    號卷第4頁），相對人聲請原法院裁定准許本票強制執行，
    自毋庸提出已為付款提示之證據，原法院以形式審查本票，
    認屬有效票據符合票據法第123條規定，因之裁定准許強制
    執行，即無不合。而原裁定駁回再抗告人之抗告，亦無違誤
    ；再抗告人主張系爭本票之提示日與發票日相同，不符一般
    常理，可見相對人未向其現實提出票據云云，核係指摘原裁
    定認定事實有誤之情形，依首揭說明，非適用法規顯有錯誤
    ，故再抗告意旨執此指摘原裁定違反法令，聲明廢棄，為無
    理由，應予駁回。
四、據上論結，本件再抗告為無理由，爰裁定如主文。 
中　　華　　民　　國　　109 　年　　11　　月　　 11 　日
                  民事第十九庭  
                      審判長法  官  魏麗娟
                            法  官  陳慧萍
                            法  官  潘進柳
正本係照原本作成。
不得抗告。
中　　華　　民　　國　　109 　年　　11　　月　　12　　日

　　　　　　　　　　　　　 書記官  廖婷璇